【裁判字號】    95,易,13
【裁判日期】    950215
【裁判案由】    毒品危害防制條例
【裁判全文】
臺灣彰化地方法院刑事判決                95年度易字第13號
公  訴  人  臺灣彰化地方法院檢察署檢察官
被      告  甲○○
                    （另案在臺灣彰化監獄執行中）
上列被告因違反毒品危害防制條例案件，經檢察官聲請簡易判決
處刑（94年度毒偵字第5180號）及移送併案審理（94年度毒偵字
第4989號），本院北斗簡易庭認不宜以簡易判決處刑（94年度斗
簡字第650 號），簽移本院刑事庭改依通常程序審理，被告於本
院準備程序中就被訴事實為有罪之陳述，經本院合議庭裁定改依
簡式審判程序審理，判決如下：
    主  文
甲○○連續施用第二級毒品，累犯，處有期徒刑捌月，扣案之球
型玻璃吸管壹支沒收。
    事  實
一、甲○○前因施用第一、二級毒品案件，經本院以91年度毒聲
    字第845 號裁定送觀察、勒戒後，認有繼續施用毒品之傾向
    ，由臺灣彰化地方法院檢察署檢察官提起公訴並聲請強制戒
    治後，經本院以91年度毒聲字第1135號裁定令入戒治處所施
    以強制戒治，已於民國91年11月18日停止戒治出所付保護管
    束，並於92年4 月26日保護管束期滿視為強制戒治執行完畢
    釋放；而起訴部分則經本院以91年度訴字第486 號判決分別
    判處有期徒刑1 年、4 月，應執行有期徒刑1 年2 月確定，
    入監執行後於93年8 月10日縮短刑期假釋出監並付保護管束
    ，嗣因於保護管束期間再犯施用第一級毒品案件，經撤銷假
    釋，入監執行殘刑有期徒刑2 月20日，已於94年3 月31日執
    行完畢；而前開施用第一級毒品案件，則經本院以93年度訴
    字第1728號判決判處有期徒刑1 年2 月，上訴後由臺灣高等
    法院臺中分院以94年度上訴字第912 號判決撤銷原判決，改
    判處有期徒刑1 年3 月確定；又因施用第二級毒品案件，於
    94年9 月16日經本院北斗簡易庭以94年度斗簡字第239 號判
    決判處有期徒刑6 月，於同年12月16日確定；再因施用第一
    級毒品案件，經本院以94年度訴字第1801號判決判處有期徒
    刑1 年確定（以上三罪現均在執行中）。猶不思悔改，於前
    揭強制戒治執行完畢釋放後5 年內，復基於施用第二級毒品
    甲基安非他命之概括犯意，自94年4 月2 日起，至94年9 月
    24日下午4 時許止，在其位於彰化縣北斗鎮○○里○○路90
    2 號之住所，以將甲基安非他命置於球型玻璃吸管中，再點
    火加熱使產生煙霧吸用之方式，連續施用第二級毒品甲基安
    非他命多次，頻率約每2 、3 天施用1 次。期間內先於94年
    5 月25日下午4 時50分許，在彰化縣田尾鄉○○村○○路33
    7 號為警查獲，並扣得其所有，供其施用第二級毒品甲基安
    非他命犯罪所用之球型玻璃吸管1 支及供其施用第一級毒品
    海洛因犯罪所用之注射針筒1 支；末於94年6 月16日下午6
    時32分，在彰化縣北斗鎮東光里東興巷6 號為警再次查獲；
    及於本院審理中供出上情。
二、案經彰化縣警察局北斗分局報告臺灣彰化地方法院檢察署檢
    察官偵查起訴，及彰化縣警察局員林分局報告臺灣彰化地方
    法院檢察署檢察官偵查後移送併案審理。
    理  由
一、被告甲○○於準備程序中，先就前揭犯罪事實為有罪之陳述
    ，且所犯係死刑、無期徒刑、最輕本刑為3 年以上有期徒刑
    以外之罪，經本院合議庭依刑事訴訟法第273 條之1 第1 項
    之規定，裁定由法官一人獨任進行簡式審判程序，合先敘明
    。
二、前揭犯罪事實，業據被告於本院審理中坦承不諱，且被告於
    前揭時地獲案後，經採其尿液送驗之結果，均呈甲基安非他
    命陽性反應，有彰化縣警察局北斗、員林分局委託檢驗尿液
    代號與真實姓名對照認證單、彰化縣衛生局94年6 月6 日煙
    檢字第942233號、94年6 月27日煙檢字第942598號煙毒尿液
    檢驗成績書各1 份附卷可稽，並有球型玻璃吸管1 支扣案可
    佐，足徵被告自白與事實相符，堪予採信。而被告前因施用
    毒品案件，經本院以91年度毒聲字第845 號裁定送觀察、勒
    戒後，認有繼續施用毒品之傾向，再經本院以91年度毒聲字
    第1135號裁定令入戒治處所施以強制戒治，已於91年11 月
    18日停止戒治出所付保護管束，並於92年4 月26日保護管束
    期滿視為強制戒治執行完畢釋放，有臺灣高等法院被告前案
    紀錄表1 份在卷可參，被告於前揭強制戒治執行完畢釋放後
    5 年內，再犯施用毒品犯行，亦堪認定。本案事證已臻明確
    ，被告施用第二級毒品甲基安非他命犯行堪予認定，應依法
    論科。
三、核被告所為，係犯毒品危害防制條例第10條第2 項之施用第
    二級毒品罪。其為供己施用而於施用前持有甲基安非他命之
    低度行為，為其施用之高度行為所吸收，不另論罪。又被告
    先後多次施用第二級毒品犯行，時間緊接，所犯為構成要件
    相同之罪名，顯係基於概括犯意反覆為之，應依連續犯之規
    定，論以一罪，並依法加重其刑。被告前開犯罪事實中，除
    自94年4 月2 日起，至94年7 月31日止，連續施用甲基安非
    他命多次之犯行，經檢察官提起公訴外，其餘部分之犯行雖
    未據檢察官提起公訴，惟該部分犯行與檢察官起訴經本院論
    罪部分有連續犯裁判上一罪之關係，自為起訴效力所及，應
    由本院併予審理，附此敘明。又查被告曾因施用第一、二級
    毒品案件，經本院以91年度訴字第486 號判決分別判處有期
    徒刑1 年、4 月，應執行有期徒刑1 年2 月確定，入監執行
    後於93年8 月10日縮短刑期假釋出監並付保護管束，嗣經撤
    銷假釋，入監執行殘刑有期徒刑2 月20日，已於94年3 月31
    日執行完畢，有臺灣高等法院被告前案紀錄表乙紙附卷可憑
    ，其受此有期徒刑執行完畢後，5 年以內再犯有期徒刑以上
    之罪，為累犯，應依法遞予加重其刑。至被告前於94年9 月
    16日雖因施用第二級毒品案件經本院北斗簡易庭以94年度斗
    簡字第239 號判決判處有期徒刑6 月，並於同年12月16日確
    定（現在執行中），然該部分之犯罪事實係被告於94年1 月
    12日或該日前4 日內某時施用第二級毒品甲基安非他命1 次
    ，嗣被告即於94年1 月12日入監執行，而公訴人起訴之本案
    犯罪事實係被告於入監執行完畢出監後始另行犯案，兩施用
    毒品犯行間被告既經入監執行，顯已非基於概括犯意為之，
    是本案與前揭另案（即本院北斗簡易庭94年度斗簡字第239
    號）間，當無連續犯之裁判上一罪關係，本案之犯罪事實，
    應無受前揭判決之既判力效力所及，附此敘明。爰審酌被告
    前因施用毒品案件，多次經法院判刑確定，且甫於94年4 月
    1 日執行完畢出監，竟即自出監翌日即94年4 月2 日復行施
    用毒品，不知戒除毒癮，足見其自制能力尚有未足，有接受
    相當期間監禁教化之必要，以促其及早矯正吸毒惡習；惟念
    及被告犯罪之動機、目的係因施用毒品之習性難以戒除，其
    犯罪手段僅係戕害自己之身心、施用毒品次數、時間及犯罪
    後坦承犯行之態度等一切情狀，量處如主文所示之刑，以示
    懲儆。扣案之球型玻璃吸管1 支，為被告所有，供其施用第
    二級毒品甲基安非他命犯罪所用之物，業據被告於本院審理
    時供明在卷，爰依刑法第38條第1 項第2 款之規定宣告沒收
    之。至扣案之注射針筒1 支，雖係被告所有，供其施用第一
    級毒品海洛因犯罪所用之物，然既非供被告本案犯罪所用之
    物，又非違禁物，自不得併予宣告沒收，附此敘明。
據上論斷，應依刑事訴訟法第452 條、第273 條之1 第1 項、第
299 條第1 項前段，毒品危害防制條例第10條第2 項，刑法第11
條前段、第56條、第47條、第38條第1 項第2 款，判決如主文。
本案經檢察官鮑慧忠到庭執行職務。
中    華    民    國    95    年    2     月    15    日
                  刑事第一庭  法  官  吳永梁
以上正本證明與原本無異。
如不服本判決，應於判決送達後10日內向本院提出上訴狀 (須附
繕本)。
中    華    民    國    95    年    2    月    16     日
                              書記官  陳美敏
附錄論罪科刑法條全文：
毒品危害防制條例第10條
施用第一級毒品者，處六月以上五年以下有期徒刑。
施用第二級毒品者，處三年以下有期徒刑。


司法院資訊處製作；財團法人民間司法改革基金會備份。
